臺灣高等法院刑事判決
108年度上易字第2429號
上  訴  人  
即  被  告  陳志明  




上列上訴人因竊盜案件，不服臺灣桃園地方法院108年度審易字
第816號，中華民國108年8月30日第一審判決（起訴案號：臺灣
桃園地方檢察署107年度偵字第33145號），提起上訴，本院判決
如下：
    主  文
上訴駁回。
    事  實
一、陳志明與周國雄（涉犯行使變造特種文書、竊盜等部分，由
    原審另行判決有罪確定）共同基於意圖為自己不法所有之竊
    盜犯意聯絡，於民國107年7月22日上午6時58分許，由陳志
    明騎乘向周國雄借得之車牌號碼000-000號（車牌經變造為
    「778-DEX」）普通重型機車搭載周國雄，前往桃園市○○區○
    ○路00號陳宥任經營之「夾尚霸」選物販賣機商店，推由周
    國雄在旁把風，陳志明則持強力磁鐵（未扣案）將機檯內以
    鐵盒裝載之金冠牌藍牙音響吸附至洞口掉落，以竊取金冠牌
    藍牙音響1個，得手後陳志明旋騎車搭載周國雄離去。
二、案經桃園市政府警察局桃園分局報告臺灣桃園地方檢察署檢
    察官偵查起訴。
    理  由
壹、證據能力部分：
一、按被告以外之人於審判外之言詞或書面陳述，除法律有規定
     者外，不得作為證據，刑事訴訟法第159條第1項定有明文
     。又被告以外之人於審判外之陳述，雖不符刑事訴訟法第1
     59條之1至第159條之4之規定，而經當事人於審判程序同意
     作為證據，法院審酌該言詞陳述或書面陳述作成時之情況
     ，認為適當者，亦得為證據；當事人、代理人或辯護人於
     法院調查證據時，知有同法第159條第1項不得為證據之情
     形，而未於言詞辯論終結前聲明異議者，視為有前項之同
     意，刑事訴訟法第159條之5亦有明文。查本件檢察官、上
     訴人即被告陳志明於言詞辯論終結前，均未就本院所認定
     犯罪事實而經調查採用之證據之證據能力予以爭執（見本
     院卷第171至172頁），本院復審酌各該證據作成時之情況
     ，尚無違法及證明力明顯過低之瑕疵，認以之作為證據應
     屬適當，揆諸上開規定，本件經調查之證據，均有證據能
     力。
二、至於本院所引之非供述證據部分，並無證據證明係公務員違
     法取得，亦無依法應排除其證據能力之情形，應有證據能
     力。
貳、實體部分：
一、認定犯罪事實所憑之證據及理由：
  ㈠上揭犯罪事實，業據被告於警詢、偵查、原審及本院審理時
    自白在卷（見臺灣桃園地方檢察署107年度偵字第33145號卷
    【下稱偵卷】第2至3頁、第86至87頁；臺灣桃園地方法院10
    8年度審易字第816號卷【下稱原審卷】第167至177頁、第20
    9至211頁、第249至256頁；本院卷第173頁），核與證人即
    告訴人陳宥任於警詢及原審中指訴之情節相符（見偵卷第16
    頁正反面；原審卷第101頁），並經證人即同案被告周國雄
    於偵查及原審審理時供證在卷（見偵卷第89頁正反面；原審
    卷第99至102頁、第313至317頁），又有監視器錄影畫面翻
    拍照片（見偵卷第17頁正反面）、桃園市政府警察局桃園分
    局同安派出所發生竊盜案件紀錄表、受理刑事案件報案三聯
    單、受理各類案件紀錄表（見偵卷第18至20頁）、車牌號碼
    000-000號郵電車之車號查詢機車車籍、車牌號碼000-000 
    號普通重型機車之車號查詢機車車籍（見偵卷第67頁、第68
    頁）附卷可稽，足認被告前開任意性自白與事實相符，堪以
    採信。
  ㈡綜上，本件罪證明確，被告犯行洵堪認定，應依法論科。
二、論罪：
  ㈠新舊法比較：
    按行為後法律有變更者，適用行為時之法律。但行為後之法
    律有利於行為人者，適用最有利於行為人之法律，刑法第2 
    條第1 項定有明文。查被告行為後，刑法第320條第1項規定
    ，於108年5月29日修正公布施行，並於同年5月31日生效。
    修正前第320條第1 項條文為：「意圖為自己或第三人不法
    之所有，而竊取他人之動產者，為竊盜罪，處五年以下有期
    徒刑、拘役或五百元以下罰金。」修正後條文則為：「意圖
    為自己或第三人不法之所有，而竊取他人之動產者，為竊盜
    罪，處五年以下有期徒刑、拘役或五十萬元以下罰金。」修
    正後規定已提高罰金刑之刑度，經比較新、舊法，修正後規
    定並未對被告較為有利，依刑法第2條第1項前段規定，應適
    用行為時即修正前刑法第320條第1項規定論處。
  ㈡核被告所為，係犯修正前刑法第320條第1項之竊盜罪。
  ㈢被告與周國雄2人就前述竊盜犯行間，具有犯意聯絡及行  為
     分擔，為共同正犯。
三、刑之加重：    
    被告前因①施用第二級毒品案件，經臺灣桃園地方法院以98
    年度桃簡字第1901號判決判處有期徒刑6 月確定；②施用第
    二級毒品案件，經臺灣桃園地方法院以98年度審簡字第514 
    號判決判處有期徒刑6 月確定；③施用第一、二級毒品等案
    件，經臺灣桃園地方法院以99年度審訴字第864 號判決分別
    判處有期徒刑10月、7 月，應執行有期徒刑1 年3 月確定；
    ④施用第一、二級毒品等案件，經臺灣桃園地方法院以99年
    度審訴字第754 號判決分別判處有期徒刑10月、6 月，應執
    行有期徒刑1 年2 月確定；⑤贓物案件，經臺灣桃園地方法
    院以100 年度審簡字第177 號判決判處有期徒刑4 月確定，
    上開各罪經臺灣桃園地方法院以101 年度聲字第792 號裁定
    其應執行之刑為有期徒刑3 年4 月確定，於102 年5 月7 日
    假釋付保護管束，於102 年10月28日保護管束期滿，未經撤
    銷假釋，其未執行之刑，以已執行論，有本院被告前案紀錄
    表在卷可按，其受有期徒刑執行完畢後，5 年內故意再犯本
    件有期徒刑以上之罪，為累犯，審酌被告於前案竊盜等罪執
    行完畢後，竟不能謹慎自持又犯本案，顯見其刑罰之反應力
    薄弱，亦有一犯再犯之惡性，且依司法院大法官釋字第775
    號解釋意旨斟酌後，爰認應依刑法第47條第1項規定加重其
    刑。
四、原審本於同上見解，認定被告前揭犯行，罪證明確，適用刑
    法第2條第1項前段、第28條、第47條第1項、第41條第1項前
    段，修正前刑法第320條第1項等規定，並審酌被告正值青壯
    ，不思以正當方式獲取財物，竟圖不勞而獲，恣為竊盜犯行
    ，顯然欠缺對他人財產權之尊重，惟念被告犯後坦承罪行，
    並考量被害人所受財物損害價值，兼衡以被告之犯罪動機、
    情節及所生危害暨其生活及經濟狀況、素行、年紀及智識程
    度等一切情狀，判處有期徒刑3月，並諭知如易科罰金，以
    新臺幣1,000元折算1日。又就沒收部分敘明：㈠按犯罪所得
    屬於犯罪行為人者，沒收之；於全部或一部不能沒收或不宜
    執行沒收時，追徵其價額，刑法第38條之1 第1 項前段、第
    3 項分別定有明文。次按犯罪所得之沒收、追繳或追徵，在
    於剝奪犯罪行為之實際犯罪所得，使其不能坐享犯罪之成果
    ，其重點置於所受利得之剝奪，故無利得者自不生剝奪財產
    權之問題，有關共同正犯犯罪所得之沒收、追繳或追徵，最
    高法院向採之共犯連帶說，業經最高法院104 年度第13次刑
    事庭會議決議不再援用，並改採應就各人分受所得之數為沒
    收，追徵亦以其所費失者為限之見解；至於共同正犯各人有
    無犯罪所得，或其犯罪所得之多寡，應由事實審法院綜合卷
    證資料及調查所得認定之（最高法院104年度台上字第2596
    號判決意旨參照）。㈡查被告於警詢時供稱係由其持磁鐵竊
    取金冠牌藍牙音響1 個，且將竊得之物品放置友人家中等語
    （見偵卷第2 頁反面），可認被告因其竊行實際獲得金冠牌
    藍牙音響1 個，且未實際合法發還予被害人，應依刑法第38
    條之1 第1 項前段、第3 項規定宣告沒收，並於全部或一部
    不能沒收或不宜執行沒收時，追徵其價額。至被告所用之犯
    罪工具強力磁鐵並未扣案，目前是否尚存未據檢察官釋明，
    為免日後執行困難，爰不宣告沒收。其認事用法，核無違誤
    ，量刑亦屬妥適。
五、被告上訴意旨略以：被告平日常去選物販賣機商店消費夾物
    ，得知業主會在物品內夾放鐵片增加重量，提高夾物難度，
    故以強力磁鐵藉磁吸原理得手藍牙音響1個（價值約新臺幣
    幾百元），更未使用其他工具場破壞機台，且自始坦承不諱
    ，相較其所犯其他案件都只判處拘役2、30日，原審量刑有
    期徒刑3月實屬過重，且其沒有相關前科，請求從輕判處拘
    役或罰金云云。然查：按關於刑之量定，係實體法上賦予法
    院得為自由裁量之事項，倘其未有逾越法律所規定之範圍，
    或濫用其權限，即不得任意指為違法（最高法院75年台上字
    第7033號判例意旨參照）。查被告除有如前述所載構成累犯
    之犯罪科刑及執行情形外，尚因①竊盜案件（共3罪），經臺
    灣桃園地方法院以107年度桃簡字第11號判決各判處拘役20
    日，應執行拘役50日確定；②竊盜案件（共8罪），經臺灣新
    北地方法院以107年度審簡字第757號判決各判處拘役30日（
    1罪）、拘役20日（7罪），應執行拘役90日確定；③竊盜案
    件（共2罪），經臺灣桃園地方法院以107年度桃簡字第1065
    號判決各判處拘役30日，應執行拘役50日確定；上開①至③所
    示之罪，嗣經臺灣新北地方法院以108年度聲字第1087號裁
    定其應執行之刑為拘役110日確定；④竊盜案件，經臺灣桃園
    地方法院以107年度桃簡字第2752號判決判處拘役45日，再
    經同院以108年度簡上字第146號判決上訴駁回而確定；⑤竊
    盜案件，經臺灣桃園地方法院以108年桃簡字第143號判決判
    處拘役40日確定；⑥竊盜案件（共3罪），經臺灣桃園地方法
    院以108年度桃簡字第221號判決各判處拘役30日，應執行拘
    役70日確定；⑦竊盜案件（共2罪），經臺灣桃園地方法院以
    108年度桃簡字第1348號判決各判處拘役30日，應執行拘役5
    0日確定；⑧竊盜案件，經臺灣新北地方法院以108年度易字
    第124號判決判處拘役30日確定；⑨竊盜案件，經臺灣桃園地
    方法院以108年度桃簡字第314號判決判處拘役40日確定；其
    中⑤至⑨所示之罪，先經臺灣桃園地方法院以108年度聲字第2
    963號裁定其應執行之刑為拘役120日確定，嗣上開④至⑨所示
    之罪（最先確定者為108年2月11日），再經臺灣桃園地方法
    院以108年度聲字第4016號裁定其應執行之刑為拘役120日確
    定（上開各罪除⑨以外，犯罪時間均在本案之前），嗣有⑩竊
    盜案件（共9罪），經臺灣桃園地方法院以108年度易字第80
    0號判決各判處有期徒刑3月，應執行有期徒刑1年6月在案（
    該案判決附表1部分，犯罪時間亦在本案之前），有本院被
    告前案紀錄表在卷可憑，可見其所犯同樣類型性質之竊盜案
    件次數甚多，致其所受判處之拘役縱經定執行刑之最高刑度
    ，仍有難以彰顯罪刑相當之情形。原審判決之量刑經依刑法
    第57條規定而為衡酌，業經本院詳述於前（見理由欄四），
    係在法定刑內裁量，並未逾越職權，亦難認有違反比例原則
    。綜上，本件被告上訴猶執前詞爭執量刑，為無理由，應予
    駁回。
據上論斷，應依刑事訴訟法第368 條，判決如主文。
本案經檢察官邱文中提起公訴，檢察官陳正芬到庭執行職務。
中　　華　　民　　國　　109 　年　　1 　　月　　21　　日
                  刑事第三庭    審判長法　官  張惠立
                                      法　官  廖怡貞
                                      法　官  張江澤
以上正本證明與原本無異。
不得上訴。
                                      書記官  林明慧
中　　華　　民　　國　　109 　年　　1 　　月　　22　　日
附錄：本案論罪科刑法條全文　　　　　　　　　　　　　　　修正前中華民國刑法第320條
（普通竊盜罪、竊佔罪）
意圖為自己或第三人不法之所有，而竊取他人之動產者，為竊盜
罪，處5 年以下有期徒刑、拘役或 5 百元以下罰金。
意圖為自己或第三人不法之利益，而竊佔他人之不動產者，依前
項之規定處斷。
前二項之未遂犯罰之。